【裁判字號】    88,易,3143
【裁判日期】    890811
【裁判案由】    傷害等
【裁判全文】
臺灣臺南地方法院刑事判決                        八十八年度易字第三一四三號
    公  訴  人  臺灣台南地方法院檢察署檢察官
    被      告  丙○○
    選任辯護人  趙哲宏
                楊淑惠
                宋金比
右列被告因傷害等案件，經檢察官提起公訴（八十八年度偵字第一一四九四號），本
院判決如左：
    主  文
丙○○共同傷害人之身體，處有期徒刑伍月，如易科罰金，以參佰元折算壹日；又共
同損壞他人之門窗玻璃，足以生損害於他人，處拘役伍拾日，如易科罰金，以參佰元
折算壹日。
    事  實
一、丙○○因其女陳雅婷遭甲○○駕車肇事受傷，就賠償金額未能達成和解，且二次
    至甲○○家族工廠找甲○○未遇，心生不滿，遂於民國八十八年八月十日下午十
    二時（即夜間二十四時），率與之具有共同犯意聯絡之不詳姓名成年男子約十餘
    人至台南縣永康市○○街十三巷二五號甲○○之弟丁○○（甲○○從母姓）住宅
    ，因又未遇甲○○，乃憤而毀損丁○○住宅門窗玻璃，致令不堪用，足生損害於
    丁○○，並於丁○○出來欲質問時，共同毆打及持刀刺傷丁○○，丁○○因而受
    有頭部外傷併右顳頂二處頭皮裂傷、臉部多處裂傷、右上腹壁刀傷、右上腹壁挫
    傷等傷害。
二、案經丁○○訴由台南縣警察局永康分局報告台灣台南地方法院檢察署檢察官偵查
    起訴。
    理  由
三、訊據被告蔡進昌矢口否認右揭犯行，辯稱伊不認識丁○○，亦不知丁○○住處，
    伊案發當天晚上與朋友在家中泡茶至十一時多即上床睡覺，並未至告訴人住處毀
    損及傷害告訴人云云。經查：
（一）告訴人丁○○於警訊中指稱：「．．．有三名男子到門口指名要找我哥哥甲○○，我告知甲○○並未居住該處，但他們就動手持不明物體撞我家門、及窗，
      並打玻璃，我見狀即走出與之理論，突然自巷口二側衝出約十名男子，有人抱
      住我，有人毆打我」（見八十八年八月二十八日警訊筆錄），於偵訊中指稱：
      「．．．丙○○在門口問陳明輝是否住在這，我說我是陳明輝的弟弟，他就將
      大門及玻璃摔壞，我先報案，走出去質問他為何如此，二旁就圍上來一群人」
      （見偵卷第七頁八十八年十月二日偵訊筆錄），於本院訊問時稱：「大約十一
      、二點，當時我正在看電視，我的家人在睡覺，當時他（指被告丙○○）人站
      在門外，他說甲○○在不在，因為甲○○不在，所以他就摔我家的門窗，當時
      就他壹個人在外面，因為當時我家門前的馬路正在修路，沒有路燈，所以我看
      不清楚他後面還有幾個人，當時是我出去。我也不知道他們手上有沒有拿東西
      ；（問：他如何摔你家的門？）他和他後面壹個人，他們從我家門前撿起盆栽
      裡的木瓜樹及手推車摔我家的門，當時我家的門窗玻璃都破了，我出去質問他
      們為何要摔我家的門窗，他們一群人就圍過來打我，丙○○將我的頭抱住，其
      他的人就出手打我，我沒有看到他們手上有沒有拿刀子，因為我被他們打昏倒
      了，我媽媽及我太太他們有出來看，但當時我不知道，我是到醫院才知道他們
      有出來」（見本院八十九年七月十一日訊問筆錄）。告訴人三次陳述雖對一開
      始係由被告一人或與其他二人上前詢問告訴人甲○○是否在家，然除此之外其
      對於被告如何夥同他人毀損及傷害所陳述之經過則均相符。又目擊證人乙○○
      於偵訊中稱：「（問：丁○○被毆時你是否在場？）有，我原在睡覺，聽到外
      面吵鬧出來，被告在外面門口還問我，永輝是我什麼人，我說是我兒子，又說
      他有無住這裡，我說沒有，突然聽到丁○○哀叫，我才看到很多年輕人正在打
      他，我跪地哀求要他們停止，並叫救人，他們才散去，丁○○昏倒在地，這時
      警員趕到；（問：有無看到刀？）當時天色很暗，有看到一支長長白白的金屬
      物，不知是否是刀．．．．．．我可以確定與我講話的人就是在庭被告丙○○
      」（見偵卷第九頁八十八年十月二日偵訊筆錄），於本院訊問時稱：「當晚有
      很大的聲音，我就下樓查看，發現我兒子躺在地上，我當時有看到丙○○，當
      時還有很多人在打我兒子，我當時有拜託他有事情可以好好處理，不要打我兒
      子我確定是丙○○，當時我未看到他有拿東西，但我有看到其他的人有拿一支
      白白閃閃的東西，當時大約十一、二點左右，我們將我兒子送到醫院時已經十
      二點半了」（見本院八十八年十二月十七日訊問筆錄），據證人乙○○所稱，
      其出來時看見告訴人躺在地上，則告訴人顯已遭人打倒在地，被告見證人乙○○出來則再上前詢問，此時告訴人已被打倒在地，故當時不知證人乙○○有出
      來與被告交談等情，證人所證述之情節與告訴人所述互核連貫，且無矛盾，均
      堪予採信。
（二）另除證人乙○○目擊當時被告有至現場毆打告訴人外，另證人即告訴人之妻戊○○○於偵查中稱：「（八十八年八月十日晚上十一點多丙○○有無帶人到你
      們住處？）有，當時我在睡覺，聽到外面砰一聲，出來看到窗及門被撞壞了，
      玻璃也破碎，我先生與丙○○及他帶來的一群人在門口，丙○○一直說甲○○
      有無住在這裡，我們一直說沒有，他似乎不信，我原在門口內不敢出去，看到
      我婆婆、女兒衝出去，我才跟著出去，我丈夫被毆打倒在地上，我婆婆跪地求
      他們不要打，他們一直說「給他死」、「給他死」，我們喊救命也沒有人出來
      ，我再回屋內報警，警察來時他們已走了；（問：有看到丙○○及他帶來的人
      毆打及傷害妳先生？）我看到一群人圍著我先生踢他，我當時抱著小女兒不敢
      出去，是看到婆婆及大女兒出去，我才出去，我看到有二人分持約二尺餘的類
      似西瓜刀及約一尺的鑿子類金屬；（問：當天有無看到丙○○？）我出去時已
      經很混亂，現場有十多名年輕男子，我確定有聽到丙○○的聲音，我認得他的
      聲音，我婆婆、大女兒先出去，他們應該有看到丙○○」（見偵卷第十二頁八
      十八年十月十一日偵訊筆錄），於本院訊問時稱：「當時我在睡覺，是聽到有
      人在講話及玻璃破掉的聲音，丙○○的聲音很大，所以我有聽到他問甲○○是
      否住在這裡，聽到玻璃聲時我才起來，然後我婆婆下來出去查看，後來我出去
      看到我先生躺在地上，當時有十幾個人，我未看清楚那些人的長相」（見本院
      八十八年十二月十七日訊問筆錄），則證人戊○○○雖不能確定當場有看見被
      告，然確定聽見被告丙○○之聲音，參以被告曾經二次前往甲○○之工廠找甲○○未遇，證人因此與被告有二面之緣，第二次尚有交談（見偵卷第十一頁背
      面）證人因此認得被告之聲音，亦符常情，則依據證人戊○○○之陳述，應可
      認定被告當晚確係在現場。又證人乙○○與證人戊○○○所述看見之凶器數量
      雖有不符，然因當時情況危急，若有疏漏或記憶不清亦在所難免，尚不能遽認
      證人所言不實。此外，復有財團法人奇美醫院八十八年八月十三日出具之診斷
      證明書一紙、毀損門窗玻璃之照片三張附於警卷可稽，堪認告訴人所陳述之事
      實應可採信。
（三）被告雖辯稱當晚伊與朋友在家中泡茶，然據證人李金生所及被告自承，伊等泡
      茶至當晚十一時多即結束（見本院八十八年十二月十七日訊問筆錄），然本件
      案發時間據告訴人指稱係為晚上十二時許，被告住處在台南縣永康市○○○街
      一一三巷十一號，距離告訴人住處台南縣永康市○○街十三巷二五號並不遙遠
      ，被告於泡茶完後再至案發現場，亦非無可能，是被告所提之不在場證明實無
      足為有利被告之認定。
    綜上所述，本件事證已明，被告犯行已堪認定。
二、核被告丙○○所為，係犯刑法第三百五十四條之毀損罪、同法第二百七十七條第
    一項之普通傷害罪。被告與在場不詳姓名成年男子十餘人間有犯意聯絡，行為分
    擔，為共同正犯。其所犯上開二罪間，犯意各別，行為互殊，應予分論併罰。爰
    審酌被告犯罪之手段、被害人所受之損害、被告愛女遭逢車禍受傷而與告訴人之
    兄長甲○○生有糾紛等一切情狀，量處如主文所示之刑，並諭知易科罰金之折算
    標準，以資懲儆。
據上論斷，應依刑事訴訟法第二百九十九條第一項前段，刑法第二十八條、第三百五
十四條、第二百七十七條第一項、第四十一條，罰金罰鍰提高標準條例第一條前段、
第二條，判決如主文。
中      華      民      國      八十九      年      八    月    十一    日
                                  臺灣臺南地方法院刑事第三庭
                                          法  官  高如宜
右正本證明與原本無異。
如不服本判決，應於判決送達後十日內向本院提出上訴狀( 應附繕本 )。
                                          書記官  劉岳文
中      華      民      國      八十九      年      八    月    十一    日
附錄本案論罪科刑法條全文：
刑法第三百五十四條
    毀棄、損壞前二條以外之他人之物或令致不堪用，足以生損害於公眾或他人者，
    處二年以下有期徒刑、拘役或五百元以下罰金。
刑法第二百七十七條
    傷害人之身體或健康者，處三年以下有期徒刑、拘役或一千元以下罰金。犯前項
    之罪因而致人於死者，處無期徒刑或七年以上有期徒刑；致重傷者，處三年以上
    十年以下有期徒刑。


司法院資訊處製作；財團法人民間司法改革基金會備份。
